Config:
  hfst:
    Gen: ../../../src/generator-gt-norm.hfst
    Morph: ../../../src/analyser-gt-norm.hfst
  xerox:
    Gen: ../../../src/generator-gt-norm.xfst
    Morph: ../../../src/analyser-gt-norm.xfst
    App: lookup

Tests:

  Verb - æra: # 
    skreiða+V+Inf: skreiða
    skreiða+V+Ind+Prs+3Sg: [skreiðir, skreiðar]
    skreiða+V+Ind+Prt+Sg: [skreiddi, skreiðaði]
    skreiða+V+Ind+Prt+Pl: [skreiddu, skreiðaðu]
    skreiða+V+Sup: [skreitt, skreiðað]
    skreiða+V+PrfPrc: [skreiddur, skreiðaður]
